【裁判字號】    98,上訴,217
【裁判日期】    980825
【裁判案由】    違反毒品危害防制條例
【裁判全文】
臺灣高等法院花蓮分院刑事判決         98年度上訴字第217號
上  訴  人
即  被  告  甲○○
上列上訴人因施用毒品案件，不服臺灣花蓮地方法院98年度訴字
第175號，中華民國98年7月28日第一審判決（起訴案號：臺灣花
蓮地方法院檢察署98年度毒偵字第145 號），提起上訴，本院判
決如下：
    主  文
上訴駁回。
    理  由
一、依刑事訴訟法第350條、第361條、第362條、第367條規定，
    不服地方法院之第一審判決而上訴者，須提出上訴書狀，並
    應敘述具體理由，為上訴必備之程式；其所提出之書狀未敘
    述上訴理由，或僅曾以言詞陳述上訴理由者，均應於上訴期
    間屆滿後20日內補提理由書於第一審法院。第一審法院經形
    式審查，認逾期未補提上訴理由者，應定期間先命補正；逾
    期未補正者，為上訴不合法律上之程式，應以裁定駁回。倘
    已提出上訴理由，但所提非屬具體理由者，則由第二審法院
    以上訴不合法律上之程式，判決駁回。而所謂具體理由，必
    係依據卷內既有訴訟資料或提出新事證，指摘或表明第一審
    判決有何採證認事、用法或量刑等足以影響判決本旨之不當
    或違法，而構成應予撤銷之具體事由，始克當之（例如：依
    憑證據法則具體指出所採證據何以不具證據能力，或依憑卷
    證資料，明確指出所為證據證明力之判斷如何違背經驗、論
    理法則）；倘僅泛言原判決認定事實錯誤、違背法令、量刑
    失之過重或輕縱，而未依上揭意旨指出具體事由，或形式上
    雖已指出具體事由，然該事由縱使屬實，亦不足以認為原判
    決有何不當或違法者（例如：對不具有調查必要性之證據，
    法院未依聲請調查亦未說明理由，或援用證據不當，但除去
    該證據仍應為同一事實之認定），皆難謂係具體理由，俾與
    第二審上訴制度旨在請求第二審法院撤銷、變更第一審不當
    或違法之判決，以實現個案救濟之立法目的相契合，並節制
    濫行上訴，最高法院97年度台上字第892 號判決意旨參照。
    是倘上訴人之上訴書狀雖敘述上訴理由，惟並未具體敘述第
    一審判決有何不當或違法情形，即與未敘述具體理由無異，
    所為上訴，即非適法。
二、本案原判決認定上訴人即被告甲○○有如其事實欄所載施用
    第一級毒品海洛因及第二級毒品安非他命之犯行，因而分別
    論處被告以施用第一級毒品、第二級毒品罪刑，係以上開事
    實，業據上訴人供認不諱，並經警方採集之尿液後，送鑑定
    結果確呈甲基安非他命、嗎啡、可待因之陽性反應，並有慈
    濟大學濫用藥物檢驗中心檢驗總表及偵辦毒品案件涉嫌人尿
    液檢驗採集送驗記錄表各1 份為證，因而論處被告犯毒品危
    害防制條例第10條第1項、第2項之施用第一、二級毒品罪。
    被告不服原判決，上訴略稱：被告坦承犯行，有心遠離毒品
    ，又於偵查中自白，犯後態度良好，原判決科刑過高，懇請
    撤銷原判決，從輕量刑，以啟自新。惟查，施用第一級毒品
    ，最輕本刑為6月，施用第二級毒品最重本刑為3年，原審就
    被告之量刑，以被告成立累犯，參酌刑法第57條各款事由，
    鑑於被告多次毒品前科，又再度施用毒品，無戒絕之決心，
    並衡其生活狀況及檢察官求刑意見，乃量處被告施用第一、
    二級毒品各有期徒刑8、5月，並依刑法第51條第5 款，於各
    刑中之最長期以上，各刑合併之刑期以下，即8月以上，1年
    1月以下，定執行刑期為1年。量刑及合併刑期均屬適當。至
    於被告因施用毒品須受刑罰制裁，乃可歸責於己之事由，原
    審業據被告前有觀察勒戒及強制戒治與毒品犯罪前科之客觀
    紀錄，認定欠缺戒毒之決心，併綜合其他一切情狀納為量刑
    之基礎，被告提起上訴，漫詞指稱其有心戒毒，原判決量刑
    過重，請求從輕量刑，僅憑己見對原審量刑之裁量權適法行
    使而為空泛之爭執，未具體引用案內卷證指摘原判決關於事
    實認定及法律適用與刑罰之量定，有何違法或不當之處，核
    屬無據，要難謂其上訴書狀已經敘述具體理由。揆諸上開規
    定及說明，本案上訴顯無具體理由而不合法定程式，應予駁
    回，並不經言詞辯論為之。
三、據上論斷，應依刑事訴訟法第367條前段、第372條，判決如
    主文。
中    華    民    國    98    年    8    月    25    日
                   刑事庭審判長法  官  謝志揚
                               法  官  林慶煙
                               法  官  劉雪惠
以上正本證明與原本無異。
施用第一級毒品部分，得上訴。
如不服本判決，應於收受送達後10日內向本院提出上訴書狀，其
未敘述理由者，並得於提起上訴狀後10日內向本院補提理由書（
均須按他造當事人之人數附繕本）「切勿逕送上級法院」。
施用第二級毒品部分，不得上訴。
中    華    民    國    98    年    8     月    25    日
                               書記官  李德霞
附錄本判決論罪科刑法條:
毒品危害防制條例第10條
施用第一級毒品者，處 6 月以上 5 年以下有期徒刑。
施用第二級毒品者，處 3 年以下有期徒刑。


司法院資訊處製作；財團法人民間司法改革基金會備份。
